【裁判字號】    99,重訴,425
【裁判日期】    991126
【裁判案由】    損害賠償
【裁判全文】
臺灣臺中地方法院民事判決             99年度重訴字第425號
原      告  劉建漢
被      告  邱鳳珠
兼  訴  訟
代  理  人  游銘宏
上列當事人間請求損害賠償事件，本院於民國99年11月12日言詞
辯論終結，判決如下：
    主      文
原告之訴駁回。
訴訟費用由原告負擔。
    事實及理由
壹、兩造爭執要旨：
  一原告主張：被告二人為無業遊民，自民國76年起至84年止，
    見原告年幼可欺，共同基於斂財、危害安全之犯意，在臺中
    市○○路、平等街及忠明路等地，勒索尚為學童之原告負擔
    被告二人交往遊玩、特種行業、卡啦OK之費用，豪搶掠奪，
    將原告用餐費用皆連搜括，滅絕人性，經原告多次勸阻、苦
    苦哀求，亦不甘休，硬是搶奪他人口袋之財物，加諸暴行，
    十餘年所得贓款已達新臺幣（下同）7,000,000餘元。又於
    77年間恐嚇原告：「你要幫我整理車板烤漆，不然將予殺害
    。」等語。復於84年初偷竊原告寄放在鄰居住處、價值約10
    0,000元之撞球器材，轉賣予他人。原告多年不畏被告等人
    欺凌，身心飽受不法侵害。為此，依侵權行為法律關係請求
    被告二人賠償原告財產損失8,000,000元，及精神上損害30,
    000,000元等語，並聲明：被告應給付原告38,000,000元，
    及自99年9月29日起至清償日止，按年息百分之5計算利息。
  二被告則以：被告二人並未有搶奪原告財物之行為，原告無何
    證據證明。況依原告於99年9月29日開庭時陳稱被告搶奪其
    口袋裡之現金共計30餘次，金額高達8,000,000元云云，依
    其說法，被告每次搶奪之現金即高達260,000元之多，一般
    人何以時常在口袋裡放置如此高額之現金？其主張顯與常情
    有違。且原告對被告侵害其何種權利或利益、請求權依據為
    何，均未說明，尤其所請求之精神賠償30,000,000元亦屬天
    價，顯不合理。再者，縱原告之主張可採，惟依其所述之侵
    害行為自76、77年起至84、85年止，依民法規定，其請求權
    業因時效完成而失效。至於原告所稱本件之刑事部分，被告
    等已獲不起訴處分等語資為抗辯，並聲明：原告之訴駁回。
貳、得心證之理由：
  一原告主張被告二人於上開時、地強盜、搶奪其口袋內之現金
    7,000,000元、竊取其所有之撞球器材及恐嚇原告等事實，
    固據其提出診斷證明書、臺中市警察局第一分局函、97年度
    偵字第10220號不起訴處分書、最高法院檢察署函為證，然
    為被告所否認，並以上揭情詞置辯，是以本件應予審究之爭
    點為：(一)依原告主張侵權行為之事實，原告之請求權是否已
    經罹於時效？(二)如未罹於時效，被告二人是否對原告為上開
    侵權行為？(三)原告得請求之賠償金額為多少？茲就上開爭點
    論述如下。
  二按因侵權行為所生之損害賠償請求權，自請求權人知有損害
    及賠償義務人時起，二年間不行使而消滅，自有侵權行為時
    起，逾十年者亦同；時效完成後，債務人得拒絕給付，民法
    第197條第1項、第144條第1項分別定有明文。本件原告主張
    被告二人有侵權行為，請求被告二人賠償其所受損害云云；
    被告則抗辯原告之損害賠償請求權已罹於時效等語。姑不論
    原告主張其因被告之侵權行為而受有財產及精神上損失一節
    是否屬實，依原告上開主張，被告侵權行為之事實係發生於
    76 年至84年間，而原告於99年9月8日始向本院遞狀提起本
    訴，有起訴狀上之收文戳章在卷可佐，則原告自知有損害及
    賠償義務人時起，至行使損害賠償請求權止，已逾2年，期
    間原告復無其他時效中斷之事由，依上開說明，本件原告之
    損害賠償請求權已因罹於時效而消滅，被告拒絕賠償損害，
    即屬有據，原告請求被告賠償損害，則無理由。
  三綜上所述，原告依侵權行為法律關係請求被告給付38,000,0
    00元，及自99年9月29日起至清償日止，按週年利率百分之
    5計算之遲延利息，為無理由，應予駁回。
  四本件事證已臻明確，兩造其餘攻擊防禦方法，核與判決結果
    不生影響，爰不逐一論述，併此敘明。
  五訴訟費用負擔之依據：民事訴訟法第78條。
中    華    民    國    99    年    11    月    26    日
                  民事第四庭    審判長法  官  楊國精
                                      法  官  黃文進
                                      法  官  林筱涵
正本係照原本作成。
如對本判決上訴，須於判決送達後20日內向本院提出上訴狀。如
委任律師提起上訴者，應一併繳納上訴審裁判費。
中    華    民    國    99    年    11    月    26    日
                                      書記官

司法院資訊處製作；財團法人民間司法改革基金會備份。
